臺灣高等法院高雄分院刑事裁定　　　　　　　　　　　九十一年度聲再字第三二號
　　　再審聲請人
　　　即受判決人　甲○○
右列聲請人因傷害案件案件，對於本院九十年度上易字第二０九五號中華民國九十一
年一月十六日確定判決（臺灣高雄地方法院九十年度易字第二一五八號、臺灣高雄地
方法院檢察署九十年度偵字第一二三號），聲請再審，本院裁定如左：
      主      文
再審之聲請駁回。
      理      由
一、本件聲請再審意旨略以：（一）證人高蘇閃於警訊時稱：「當時我與甲○○及林
    蘇金玉等都在菜市場內賣菜及賣豬肉生意，情形就是我原先聽到林蘇金玉是在罵
    我『破雞巴』『如果那麼要人幹，她要拿棍子撞我，撞到我流血』等語言，然後
    林蘇金玉又走過來欲打我，而被甲○○從中攔住，後就兩個各自回到自己攤位做
    生意，事後林蘇金玉又罵甲○○討客兄，又要拿自己椅子要打甲○○，但沒打到
    她。」等語（見八十九年二月二日警訊筆錄）。（二）證人王阿賢於警訊時則稱
    ：「當時我所看見的是林蘇金玉要打高蘇閃，但未打到就被甲○○攔住，然後各
    自回到自己攤位，林蘇金玉返回自己攤位後，又開始罵甲○○『討客兄』台語及
    不堪入耳之言語。」、「（問妳當時有無看見林蘇金玉拿椅子要打甲○○，或是
    甲○○要打林蘇金玉？）當時我只看見林蘇金玉拿椅子，其他我就沒看見。」等
    語（見八十九年十二月二日警訊筆錄）。（三）證人王阿賢於原審調查時證稱：
    「我聽到林蘇金玉罵甲○○『討客兄』，罵的很大聲，我沒有看到甲○○罵林蘇
    金玉，我沒有看到林蘇金玉跌倒，不知道她怎麼跌倒。」等語（見原審卷九十年
    七月二十三日訊問筆錄）。（四）依告訴人林蘇金玉所稱，聲請人甲○○係以手
    拉扯其頭髮從告訴人林蘇金玉之攤位至聲請人甲○○之攤位，又用腳踹其蹊部，
    令其膝蓋撞到汲水器，致膝蓋、腰骨瘀青，頭部，手部腫起等語（見原審卷九十
    年九月二十八日審判筆錄），而觀之二位證人之攤位係在聲請人甲○○之隔鄰，
    在告訴人林蘇金玉之斜對面，有照片、位置圖足參，若再審聲請人甲○○有如告
    訴人林蘇金玉所陳之毆打情形，證人應可看見，且告訴人林蘇金玉於翌日前往驗
    傷，亦應可驗出其身體、手部、膝蓋部位之傷勢，而非僅係頭頂瘀腫之傷，故告
    訴人林蘇金玉所訴即非無疑。詎原確定判決就以上足生影響於判決之重要證據均
    漏未審酌，率為不利於再審聲請人之判決，自有未洽，爰依刑事訴訟法第四百二
    十一條之規定聲請再審云云。
二、按不得上訴於第三審法院之案件，除刑事訴訟法第四百二十條規定外，其經第二
    審確定之有罪判決，如就足生影響於判決之重要證據漏未審酌者，亦得為受判決
    人之利益，聲請再審，同法第四百二十一條定有明文。所謂漏未審酌，乃指其證
    據在前訴訟程序已發現並提出於法院，法院未予審酌而言，苟被捨棄之證據，已
    於理由內敘明其捨棄之理由者，即非漏未審酌。又所謂重要證據，必須該證據已
    足認定受判決人應受無罪、或免訴、或輕於原審所認定之罪名方可，如該證據縱
    經審酌仍不足以推翻原審所認定罪刑者，即非足生影響於原判決之重要證據，自
    不得據以聲請再審。
三、經查：（一）原確定判決以被告甲○○毆打林蘇金玉成傷之事實，業據告訴人林
    蘇金玉指訴明確，且告訴人林蘇金玉因此受有頭部外傷、頭頂部挫擦傷、右膝挫
    擦傷等傷，且告訴人係於受傷當日即八十九年十一月二十日前往溫有諒醫院就診
    ，亦有溫有諒醫院診斷書一份附於本院該確定判決卷宗第二十二頁可稽，觀之診
    斷書上所載之傷勢，尤其頭頂部挫擦傷應非自行滑倒所可能碰撞之傷，而與告訴
    人林蘇金玉所指訴之遭被告甲○○毆打之處亦相符合，因此，被告甲○○辯稱係
    告訴人林蘇金玉係自行滑倒受傷云云，應與事實不符，難以採信。（二）證人高
    蘇閃雖於警訊時稱：「當時我與甲○○及林蘇金玉等都在市場內賣菜及賣豬肉生
    意，情形就是我原先聽到林蘇金玉是在罵我『破雞巴』、『如果那麼要人幹，她
    要拿棍子撞我，撞到我流血』等語言，然後林蘇金玉又走過來欲打我，而被甲○
    ○從中攔住，後就兩個各自回到自己攤位做生意，事後林蘇金玉又罵甲○○討客
    兄，又要拿自己椅子要打甲○○，但沒打到她。」等語（見八十九年十二月二日
    警訊筆錄），另證人王阿賢於警訊時則稱：「當時我所看見的是林蘇金玉要打高
    蘇閃，但未打到就被甲○○攔住，然後各自又回到自己攤位，林蘇金玉返回自己
    攤位後，又開始罵甲○○『討客兄』台語及不堪入耳之言語。」、「（妳當時有
    無看見林蘇金玉拿椅子要打甲○○，或是甲○○要打林蘇金玉？）當時我只看見
    林蘇金玉拿椅子，其他我就沒看見。」等語（見八十九年十二月二日警訊筆錄）
    ，證人高蘇閃於原審法院調查時證稱：「我聽到林蘇金玉罵甲○○『討客兄』，
    罵的很大聲，我沒看到甲○○罵林蘇金玉，我沒看到林蘇金玉跌倒，不知道她怎
    麼跌倒。」等語（見原審卷第二十六頁），顯見當時告訴人林蘇金玉有以不堪入
    耳之話語辱及持椅子欲打被告甲○○發生肢體衝突，被告甲○○在遭告訴人林
    蘇金玉辱甚至持椅子欲予毆打之情況下，其心生憤怒因而予以肢體之還擊，亦
    不違吾人日常生活經驗之判斷。至證人高蘇閃、王阿賢先後在警訊、原審中之證
    述亦僅證稱告訴人林蘇金玉有辱罵被告甲○○及手拿椅子欲打被告甲○○等情節
    ，對被告甲○○毆打告訴人林蘇金玉之事實則證稱不知道、沒看見等語，無非
    護被告之詞，亦不足據以為有利被告之認定。可見聲請人甲○○何以成立本件傷
    害犯行，本院原確定判決均已於理由內詳加說明。（三）綜上所述，本院原確定
    判決已就何以採信告訴人林蘇金玉之指述，以及為何證人高蘇閃、王阿賢等之證
    詞不得作為有利於再審聲請人即受判決人甲○○之證據，均已詳加審酌並載明於
    判決書理由欄內，是本件並無重要證據漏未斟酌之情形。因此，再審聲請人所舉
    前開證據，與刑事訴訟法第四百二十一條所定得為聲請再審之事由並不相符，其
    聲請再審為無理由，應予駁回。
四、據上論結，應依刑事訴訟法第四百三十四條第一項，裁定如主文。
中    華    民    國     九十一     年       三       月      七        日
                              臺灣高等法院高雄分院刑事第一庭
                                  審判長法官  王光照
                                        法官  黃仁松
                                        法官  黃壽燕
右正本證明與原本無異。
不得抗告。
                                      書記官  黃富美
中    華    民    國     九十一     年       三       月       八       日
                                                                        Ｋ
